臺灣新北地方法院民事裁定
111年度監宣字第737號
聲  請  人  鍾秀珍  



相  對  人  鍾世明  



上列聲請人與相對人間聲請准許處分受監護宣告人之財產事件，
本院裁定如下：
    主    文
准聲請人代為處分受監護宣告之人鍾世明所有如附表所示之不動
產。
聲請費用由受監護宣告之人鍾世明負擔。
    理    由
一、聲請意旨略以：聲請人鍾秀珍之胞弟，即相對人鍾世明，前
    經本院以102年度監宣字第222號裁定為受監護宣告之人，並
    選定聲請人為監護人，及指定鍾貴英為會同開具財產清冊之
    人。聲請人已會同鍾貴英一起開具受監護宣告人鍾世明之財
    產清冊（已由本院另以102年度監宣字第506號案准予備查）
    。受監護宣告人鍾世明因呈現植物人狀態而長期臥床，日常
    生活完全仰賴他人照顧，目前在安養中心由專人看護照料，
    受監護宣告人並無其他可隨時動用之自有財產，其費用及開
    銷均由聲請人支付，自民國104年起迄今，聲請人已花費醫
    療費用、安養費用、生活費用共新台幣963,322元，致聲請
    人負擔沉重。
　　因聲請人與受監護宣告人及其他兄弟姊妹已經公同繼承父親
    遺留如附表所示之不動產，該不動產位在台東縣長濱鄉，位
    處偏鄉，自父親於101年6月14日逝世後，即閒置荒廢至今，
    不宜任其再禿廢，全體繼承人決定出售如附表所示之不動產
    ，聲請人將以該不動產所售得款項用於支付相對人後續日常
    照護費用，對相對人實屬有利，為此聲請法院准許聲請人代
    為處分受監護宣告之人鍾世明所有如附表所示之不動產等語
    。
二、按監護人對於受監護人之財產，非為受監護人之利益，不得
    使用、代為或同意處分；且代為不動產之處分時，應經法院
    之許可；監護人不得受讓受監護人之財產，民法第1101條第
    1、2項、第1102條分別定有明文。前揭規定，依同法第1113
    條之規定，於成年人之監護亦有準用。
三、查，聲請人前揭主張，業據聲請人提出戶籍謄本，並經本院
    依職權調閱102年度監宣字第222號監護宣告事件、102年度
    監宣字第506號報告或陳報事件卷宗核屬實在。
    又聲請人主張其逐漸無法負荷相對人的生活及醫療費用，為
    支應相對人未來所需，經家庭會議決議處分受監護宣告之人
    如附表所示之不動產等情，亦據聲請人提出土地登記第一類
    謄本、臺東縣稅務局房屋稅籍證明書、費用統計表、門診及
    住院醫療費用明細收據、安養自負額繳費專用收據、親屬系
    統表、處分不動產的家庭會議紀錄、台東縣長濱鄉玉長段土
    地買賣實價登錄列印頁等件為證，堪信為實。
四、本院審酌受監護宣告之人鍾世明因呈植物人狀態，需長期照
    護，未來仍須花費許多醫療照護費用，受監護宣告人鍾世明
    之兄弟姊妹即聲請人鍾秀珍、鍾世文、鍾世昌、鍾心妮、鍾
    寶玲、曾鍾寶村、鍾春香、鍾春玉、鍾貴英均一致同意處分
    受監護宣告之人鍾世明所有如附表所示的不動產，供作相對
    人之養護及生活費用，處分不動產的家庭會議紀錄已提出本
    院存參。依此調查，堪認本件聲請處分受監護宣告人鍾世明
    所有如附表所示之不動產，依法並無不合，爰予准許。
五、依家事事件法第164條第2項，裁定如主文。
中　　華　　民　　國　　111 　年　　8 　　月　　2 　　日
                  家事法庭    法  官  黃惠瑛
以上正本係照原本作成。
如對本裁定不服，得於裁定送達後10日內向本院提出抗告狀。並
繳納抗告費新臺幣1000元。
中　　華　　民　　國　　111 　年　　8 　　月　　2 　　日
                              書記官  陳建新
　　　　　　　　　　　　　　　
*附表：
編號 不動產標示 權利範圍 1. 台東縣○○鄉○○段000000000地號土地 公同共有 1/1 2. 台東縣○○鄉○○村○○路00號之未辦理保存登記建物(稅籍編號：00000000000) 1/11